臺灣高雄地方法院刑事裁定　　　　　　　96年度聲再字第29號
聲　請　人　甲○○
即　被　告
　　　　　　　　　　　樓
上列聲請人因傷害案件，對於本院民國96年9 月28日第二審確定
判決（96年度簡上字第380號），聲請再審，本院裁定如下：
    主  文
再審之聲請駁回。
    理  由
一、聲請意旨略以：
  (一)告訴人李坦臉並無受傷，僅憑在場證人嚴強國所言即認其臉
    部受傷實不公平、告訴人李坦手只有0.3 公分之傷，不可依
    此認定是抓傷之傷痕、告訴人李坦強調左小腿為被告甲○○
    用光腳連續踢20幾下受傷且還流血，堅持褲子有血跡及灰腳
    印，然民國96年9 月6 日法庭勘驗褲子時，卻無腳印及血痕
    ，為何認定被告甲○○有踢其左小腳，實不合邏輯等語。
  (二)被告甲○○閱卷後發現證人嚴強國於96年9 月6 日之訊問筆
    錄、證人黃麗安於96年9 月6 日之訊問筆錄、證人李坦96年
    9 月6 日之訊問筆錄等記載有部分與陳述人之陳述內容有出
    入，請准予補充或更正等語。
  (三)本件係屬職場暴力，有勞工局所覆函件1 紙為憑，另依96年
    6 月5 日被告答辯狀中之事實爭點整理及證據爭點人證及物
    證整理可知被告甲○○確係單方面遭告訴人李坦攻擊之受害
    者，被告甲○○實無出手毆打傷害告訴人李坦，告訴人李坦
    對其臉、手、腳之傷勢誇大不實，其陳述為子虛烏有，並致
    被告甲○○身心受創甚鉅。原審未查，誤信告訴人李坦所言
    ，而對被告甲○○科以拘役25日刑度，於法實難謂合，爰狀
    請依法諭知被告甲○○無罪云云。
二、按有罪之判決確定後，有左列情形之一者，為受判決人之利
    益，得聲請再審︰(一)原判決所憑之證物已證明其為偽造或變
    造者。(二)原判決所憑之證言、鑑定或通譯已證明其為虛偽者
    。(三)受有罪判決之人，已證明其係被誣告者。(四)原判決所憑
     之 通常法院或特別法院之裁判已經確定裁判變更者。(五)參
    與原判決或前審判決或判決前所行調查之法官，或參與偵查
    或起訴之檢察官，因該案件犯職務上之罪已經證明者，或因
    該案件違法失職已受懲戒處分，足以影響原判決者。(六)因發
    現確實之新證據，足認受有罪判決之人應受無罪、免訴、免
    刑或輕於原判決所認罪名之判決者。前項第一款至第三款及
    第五款情形之證明，以經判決確定，或其刑事訴訟不能開始
    或續行非因證據不足者為限，得聲請再審。又不得上訴於第
    三審法院之案件，除前條規定外，其經第二審確定之有罪判
    決，如就足生影響於判決之重要證據漏未審酌者，亦得為受
    判決人之利益，聲請再審，刑事訴訟法第420 條、第421 條
    定有明文。而刑事訴訟法第420 條第1 項第6 款所謂發見確
    實之新證據，係指該證據於事實審法院判決前已經存在，為
    法院、當事人所不知，不及調查斟酌，至其後始行發見，且
    就證據本身形式上觀察，因不以絕對不須經過調查程序為條
    件，但必須顯然可認為足以動搖原有罪確定判決，而為受判
    決人無罪、免訴、免刑或輕於原判決所認罪名之判決者為限
    。此受理聲請再審之最後事實審法院，應就聲請再審理由之
    所謂「新證據，是否具備事實審判決前已經存在，為法院、
    當事人所不知，事後方行發見之「嶄新性」，及顯然可認足
    以動搖原有罪確定判決，應為無罪、免訴、免刑或輕於原判
    決罪名之「顯然性」兩要件，加以審查，為判斷應否准予開
    始再審之準據 (85年度台抗字第308 號裁定意旨參照)。 申
    言之，刑事訴訟法第421 條所謂「就足生影響於判決之重要
    證據漏未審酌者」，其中之「漏未審酌」，即指該等證據須
    於事實審法院判決之前確已存在，而為法院、當事人所不知
    ，致不及調查斟酌，至其後始行發見者而言，此外，尚須具
    有足以動搖原有罪確定判決，並有應為無罪、免訴、免刑或
    輕於原判決罪名之「顯然性」存在，始得准予再審。
三、聲請人提起本件再審固提出各次訊問筆錄暨譯文、答辯意旨
    狀暨搜證錄音譯文、驗傷單、勞工局函、悔過書等為證。惟
    查：
  (一)就告訴人李坦臉、手、腳被傷害之部分，原審判決認雖有誇
    大，然其被傷害之事實應勘認定，並業於判決中明確論述其
    得心證之理由及論罪之依據，復查無有何漏未審酌之處，此
    有本院96年度簡上字第380 號判決可參。
  (二)至於被告聲請補充暨更正筆錄部分：經查該筆錄雖非逐字登
    載，惟筆錄之意旨與當事人之陳述並無二致，是原審判決依
    上開筆錄之記載所為之判斷，並不因該筆錄之簡要記載而受
    影響，從而被告執此聲請再審，難認有據。況筆錄係於各訊
    問或庭訊時，據當事人當庭之陳述所為之即時紀錄，故筆錄
    若有誤載、漏載之情，應由原法院更正、補充，要非受理聲
    請再審法院之職權，本院無由依聲請人之聲請補充或更正之
    。
  (三)被告指稱遭受職場暴力、身心鉅創乙情，雖提出勞工局覆函
    及診斷證明為憑，惟該函之意旨係就勞工保險之部分論述其
    認定結果，且被告被傷害乙情亦經原審法院認定，核與本案
    被告被判決有罪之論證無涉，不足以動搖原判決之論罪基礎
    。至被告身心受創之部分，應另循法律途徑救濟。
四、綜上所述，聲請人前揭所持聲請再審之理由，俱核與上開得
    以聲請再審之要件不符，此外本件復查無其他新證據或得再
    審之理由可資憑佐，從而本件聲請為無理由，應予裁定駁回
    。
據上論結，應依刑事訴訟法第434 條第1 項，裁定如主文。
中　　華　　民　　國　　96　　年　　12　　月　　17　　日
                刑事第七庭  審判長法　官  李淑惠
                                  法　官  蔡廣昇
                                  法  官  陳君杰
以上正本證明與原本無異。
不得抗告。
中　　華　　民　　國　　96　　年　　12　　月　　17　　日
　　　　　　　　　　　　　　　　　書記官  李玉霜
